臺灣高等法院刑事判決　　　　　　　 100年度上易字第1639號
上　訴　人
即　被　告　范進寶
上列上訴人因違反毒品危害防制條例案件，不服臺灣桃園地方法
院100年度審易字第527號，中華民國100年5月31日第一審判決（
起訴案號：臺灣桃園地方法院檢察署99年毒偵字第6580號），提
起上訴，本院判決如下：
    主  文
上訴駁回。
    理  由
一、按協商判決除有刑事訴訟法第455條之4第1項第1款所定之於
    聲請協商程序終結前，被告撤銷協商合意或檢察官撤回協商
    聲請，或同條項第 2款所定之被告協商意思非出於自由意志
    ，或同條項第4款所定之被告所犯非第455條之2 所定得以協
    商判決，或同條項第 6款所定之被告有其他較重之裁判上一
    罪之犯罪事實，或同條項第 7款所定之法院認應諭知免刑、
    免訴、不受理等情形之一者，或違反同條第 2項後段所規定
    之「法院應於協商合意範圍內為判決。法院為協商判決所科
    之刑，以宣告緩刑、2 年以下有期徒刑、拘役或罰金為限」
    者外，不得上訴。又協商判決之上訴，除本編有特別規定外
    ，準用第三編第一章及第二章之規定。而第二審法院認上訴
    有不合法律上程式或法律上不應准許，或其上訴權已喪失之
    情形者，應以判決駁回之，刑事訴訟法第455條之10第1項、
    第455條之11第1項、第367條前段分別定有明文。
二、經查：被告范進寶所犯違反毒品危害防制條例案件，於原審
    法院審理中認罪，並同意改行簡式審判程序（見原審卷第31
    -33頁），並與檢察官達成協商，願意依協商程序而為判決
    （見原審卷第32頁）。經原審法院告知：(一)如適用協商程序
    判決，被告喪失受法院依通常程序公開審判、保持緘默、與
    證人對質或詰問證人之權利。(二)協商判決除有刑事訴訟法第
    455條之4第1項第1款（於本訊問程序終結前，被告撤銷協商
    合意或檢察官撤回協商聲請者）、第2款（被告協商之意思
    非出於自由意志者）、第4款（被告所犯之罪非第455條之2
    第1項所定得以協商判決者）、第6款（被告有其他較重之裁
    判上一罪之犯罪事實者）、第7款（法院認應諭知免刑或免
    訴、不受理者情形之一）及違反同條第2項「法院應於協商
    合意範圍內為判決；法院為協商判決所科之刑，以宣告緩刑
    或二年以下有期徒刑、拘役或罰金為限」之規定者外，不得
    上訴等語後，合意協商內容為：被告所犯罪行為施用第二級
    毒品甲基安非他命，公訴人具體求刑有期徒刑4月，再經原
    審確認被告其認罪協商係出於自由意志，且被告亦承認起訴
    犯行等情，有原審準備程序協商筆錄在卷可稽（見原審卷第
    31-33頁）。原審法院因而依毒品危害防制條例第10條第2項
    、第18條第1項前段，刑法第11條、第41條第1項前段、第38
    條第1項第2款，判處被告范進寶施用第二級毒品，處有期徒
    刑4月，如易科罰金，以新臺幣1仟元折算1日，其認事用法
    ，並無違誤。則被告既已於原審與檢察官達成認罪協商，並
    自承與檢察官達成協商合意，係出於自由意志等語（見原審
    卷第32頁背面），則被告上訴意旨仍辯稱所判之刑無法接受
    ，且被告當時應訊時神智晃忽，非出於自由意志等語，顯係
    事後卸責之詞，不足採信。且本件認罪協商之判決，查無刑
    事訴訟法第455條之4第1項第1款、第2款、第4款、第6款、
    第7款所定情形之一，或協商判決有違反同條第2項之規定得
    對協商判決提起上訴之情形，揆諸前揭規定，本件即屬不得
    上訴之案件。被告猶提起上訴，其上訴程序不合法，自應以
    判決駁回，並不經言詞辯論為之。
據上論斷，應依刑事訴訟法第367條前段、第372條，判決如主文
。
中    華    民    國    100    年    7    月    29    日
                  刑事第十六庭  審判長法  官  陳晴教
                                      法  官  王敏慧
                                      法  官  吳啟民
以上正本證明與原本無異。
不得上訴。
                                      書記官  賴以真
中    華    民    國   100    年    7     月    29    日
附錄：本案論罪科刑法條全文
毒品危害防制條例第10條規定：
施用第一級毒品者，處6 月以上5 年以下有期徒刑。
施用第二級毒品者，處3 年以下有期徒刑。